臺灣高雄地方法院交通事件裁定　　　　 95年度交聲字第965號
原處分機關　高雄市政府
異　議　人　甲○○
即受處分人
上列異議人因違反道路交通管理處罰條例案件，對於高雄市政府
交通局交通事件裁決處民國95年12月13日所為之處分（高市府交
裁字第32-B00000000號），聲明異議，本院裁定如下：
    主  文
異議駁回。
    理  由
一、異議意旨略以：異議人即受處分人甲○○於民國95年11月20
    日確實有在高雄市三民區○○○路452 巷16號紅線停車遭拖
    吊。然該巷原只在路口轉彎處劃紅線，於道路翻修後全巷劃
    設紅線，認無劃設之必要，且該處居民對於道路翻修後全巷
    劃設紅線之事並不知情，導致不察停車狀況。又附近之凱歌
    路49巷與11弄部分路段未劃紅線，何以同一巷道有兩套標準
    明顯違背交通局表示基於交通及消防安全之需要，爰依法聲
    明異議等語。
二、按汽車駕駛人停車時，有下列情形之一者，處新臺幣（下同
    ）600 元以上1,200 元以下罰鍰：一、在禁止臨時停車處所
    停車者；第一項情形，交通勤務警察、依法令執行交通稽查
    任務人員或交通助理人員，應責令汽車駕駛人將車移置適當
    處所；如汽車駕駛人不予移置或不在車內時，得由該交通勤
    務警察、依法令執行交通稽查任務人員或交通助理人員為之
    ，道路交通管理處罰條例第56條第1 項第1 款、第3 項定有
    明文。
三、經查：
  (一)高雄市三民區○○○路452 巷16號，乃劃有禁止臨時停車之
    紅線標誌，異議人所有車牌號碼XA-3532 號自用小客車確實
    於舉發時間違規停放等情，為異議人所不爭執，且有舉發照
    片2 幀及高雄市政府交通局95年11月20日高市○○○○○道
    路交通管理事件通知單1 紙附卷可稽。
  (二)異議人雖辯稱：違規地點之紅線係於95年10月18日道路翻修
    後新劃設，反觀通往凱歌路方向中間部分並無劃設紅線，該
    452 巷全線劃設之紅線於客觀上無必要，且高雄市○○○路
    寬6 米以下巷道，並無強制劃紅線之規定云云。然查，上開
    巷弄不足6 米劃設禁止臨時停車紅線之目的，乃因考量消防
    車輛救災安全，客觀上乃有禁止臨時停車之必要，建國一路
    462 巷往凱歌路方向有一段為無繪設紅色禁止臨時停車標線
    ，係該二段道路兩旁使用狀況不同，故採不同停車管理方式
    ，前經高雄市政府交通局95年12月11日回覆異議人之高市交
    停字第0950046316號函釋明確在卷。
  (三)另按標誌、標線、號誌之設置、養護及號誌之運轉，由主管
    機關依其管轄辦理之，道路交通標誌標線號誌設置規則第4
    條第1 項定有明文。則本件標誌、標線於該路面之設置，乃
    用以將道路通行權指定給車輛駕駛人與行人，管制其行止之
    交通管制設施，顯有主管機關對於系爭路段依當地之實際路
    況、行車流量、交通安全之情況，而作禁制、警告、指示及
    遵行時間之標誌、標線措施，乃屬行政機關之適法合理之行
    政裁量範圍。系爭紅線既為高雄市政府交通局本其行政裁量
    權限而為劃設，其設置是否合理，原則上非法院所得介入，
    異議人若認該處無劃紅線之必要，得循合法途徑向相關主管
    機關陳情，自不得於已遭舉發違規後，始加以爭辯。是異議
    人前開辯解，洵非可採。
  (四)綜上，異議人違規行為至為明確，原處分機關依據道路交通
    管理處罰條例第56條第1 項第1 款規定，裁處異議人罰鍰新
    台幣900 元，核無不合，異議人之異議為無理由，應予駁回
    。
四、據上論斷，應依道路交通案件處理辦法第19條，裁定如主文
    。
中　　華　　民　　國　　96　　年　　1 　　月　　8　　日
                  交通法庭  法　官  林永村
以上正本證明與原本無異。
如不服本裁定應於送達後5 日內向本院提出抗告狀。
中　　華　　民　　國　　96　　年　　1　　月　　  8   　日
                            書記官  李祥銘
